【裁判字號】    98,聲,588
【裁判日期】    980819
【裁判案由】    通知受擔保利益人行使權利
【裁判全文】
臺灣新竹地方法院民事裁定               98年度聲字第588號
    聲  請  人  香港商香港上海豐銀行股份有限公司
                          3、.
    法定代理人  乙○○
                          3、.
    代  理  人  丁○○
    相  對  人  丙○○
                          街6.
    相  對  人  甲○○
                          之6.
上列當事人間因假處分供擔保強制執行事件，聲請人聲請通知相
對人限期行使權利，本院裁定如下：
    主    文
相對人應於本裁定送達後二十一日內，就其因本院民國九十四年
度執全字第五六五號假處分執行所受之損害，向聲請人行使權利
，並向本院提出為行使權利之證明。
聲請費用由相對人負擔。
    理    由
一、按訴訟終結後，法院得依供擔保人之聲請，通知受擔保利益
    人於一定期間內行使權利並向法院為行使權利之證明，民事
    訴訟法第104條第1項第3款後段定有明文。另所謂「訴訟終
    結」，固應從廣義解釋，包括撤銷假扣押或假處分裁定及執
    行程序終結在內。
二、本件聲請意旨略以：聲請人於民國（下同）97年3 月29日概
    括承受第三人中華商業銀行股份有限公司之資產、負債及營
    業（不含保留資產及負債）。聲請人依金融機構合併法第18
    條之規定，於97年3 月29日起連續五日將債權讓與之通知公
    告於新聞紙上，故聲請人依法聲明承受並續行相關程序。聲
    請人與相對人間因撤銷詐害債權事件，聲請人前遵本院95年
    度裁全字第1065號民事裁定，為擔保假處分之實施，曾提供
    交通銀行開發金融債券第17期第6 次3 年期債票，面額各新
    臺幣（下同）100,000 元，合計600,000 元為擔保金，並以
    本院94年度存字第750 號提存事件提存後，聲請本院以94年
    度執全字第565 號假處分執行（併入本院94年度執全字第43
    2 號假處分執行事）在案。嗣後聲請人再聲請本院變換提存
    物，經本院以97年度聲字第720 號裁定以同額之現金變換，
    聲請人再以600,000 元之現金為擔保金，以本院97年度存字
    第1472號提存事件提存。茲因聲請人已具狀撤回上開假處分
    之執行，並聲請撤銷本院95年度裁全字第1065號假處分裁定
    ，且經本院以97年度裁全聲字第148 號裁定撤銷確定，是本
    案訴訟業已終結，爰依據民事訴訟法第104 條第1 項第3 款
    後段之規定請求本院通知相對人於一定期限內行使權利並向
    本院為行使權利之證明等語。並提出行政院金融監督管理委
    員會函、本院94年度裁全字第1065號民事裁定、97年度聲字
    第720 號民事裁定、確定證明書、97年度存字第1472號提存
    書等件為證。
三、經查，聲請人主張上情，業據本院依職權調取本院94年度裁
    全字第1065號假處分事件、95年度執全字第565 號假處分執
    行事件、97年度裁全聲字第148 號撤銷假處分事件及97年度
    存字第1472號擔保提存事件卷宗核閱無訛。而聲請人既已撤
    回本院94年度執全字第565 號假處分執行事件之聲請，並聲
    請撤銷本院94年度裁全字第1065號假處分之裁定，本院94年
    度裁全字第1065號假處分事件已然終結。從而，聲請人聲請
    通知相對人限期行使權利，核與首揭規定相符，自應予准許
    。
四、依民事訴訟法第95條、第78條，裁定如主文。
中    華    民    國    98    年    8     月    19    日
                  民事第二庭    法  官  盧玉潤
上為正本係照原本作成。
如對本裁定抗告應於送達後10日內向本院提出抗告狀。
中    華    民    國    98    年    8     月    19    日
                                書記官  謝國聖


司法院資訊處製作；財團法人民間司法改革基金會備份。
